臺灣高等法院臺南分院刑事裁定　　　　九十一年度毒抗字第二四號　Ａ
　　　抗　告　人　甲　○　○
右抗告人因違反毒品危害防制條例案件，不服臺灣臺南地方法院九十一年度毒聲字第
一０九二號中華民國九十一年七月三日裁定，提起抗告，本院裁定如左：
      主      文
抗告駁回。
      理      由
一、本件原裁定以抗告人甲○○前因施用毒品，經觀察、勒戒後，認無繼續施用傾向
    ，業經臺灣臺南地方法院檢察署檢察官於八十九年七月七日以八十九年度毒偵字
    第一六三二號為不起訴處分。詎抗告人復於九十年十二月十二日或回溯前三日內
    某日，在不詳地點施用第二級毒品安非他命，嗣為警於九十年十二月十二日查獲
    ，並採尿送驗而查獲上情，抗告人雖否認施用毒品，惟抗告人於警訊中經採尿送
    驗，並經台灣檢驗科技股份有限公司以氣相層析譜儀法鑑驗，有安非他命陽性反
    應，此有該公司出具之尿液檢驗報告一紙附卷可稽，因認抗告人施用毒品犯行屬
    實，依毒品危害防制條例第二十條第三項、觀察勒戒處分執行條例第三條第一項
    ，裁定送勒戒處所觀察、勒戒。
二、查抗告人經臺灣臺南地方法院檢察署檢察官核發強制採尿許可書，強制抗告人至
    臺南市警察局第六分局採尿，並將所採尿液由抗告人親自檢視緘封，經送臺灣檢
    驗科技股份有限公司檢驗，經初步檢驗以ＥＩＡ酵素免疫分析法，檢驗結果確呈
    安非他命類陽性反應，復經確認檢驗以ＧＣ／ＭＳ氣相層析／質譜儀法，檢驗結
    果亦呈甲基安非他命陽性反應，有臺灣檢驗科技股份有限公司九十年十二月二十
    五日ＫＨ二００一Ｃ0000000號濫用藥物尿液檢驗報告附於警卷可稽。按
    氣相層析質譜儀乃目前就藥物篩檢結果必須進一步確認時所最常採用之確認方法
    ，在良好的操作條件之下，以氣相層析質譜儀作藥物及其代謝物之定性及定量分
    析，其精確度接近百分之百，幾乎不會有偽陽性反應產生，有行政院國軍退除役
    官輔導委員會臺北榮民總醫院八十三年四月七日（八三）北總內字第０三０五九
    號函可按，是抗告人施用毒品安非他命之犯行，事證明確而堪以認定。抗告人於
    偵查中雖辯以因罹患精神病，一直在奇美醫院精神科就診服藥云云，惟據檢察官
    調取奇美醫院抗告人病歷中之藥物處方，送請行政院衛生署查詢，經回覆以上開
    藥物處方均不含安非他命、甲基安非他命或可代謝成安非他命、甲基安非他命之
    成分，故施用該等藥物後，其尿液不致檢出安非他命、甲基安非他命陽性反應，
    有行政院衛生署管制藥品管理局九十一年六月二十一日管檢字第一０七二五四號
    函附偵查卷可稽，足見抗告人所辯之詞無非卸責之詞。
三、綜上所述，抗告人於尿液送驗前三日內，確有施用第二級毒品安非他命犯行，堪
    以認定。原裁定法院因依毒品危害防制條例第二十條第三項規定，裁定將抗告人
    送勒戒處所觀察、勒戒。本院經核原裁定，並無不合，抗告意旨空言否認犯行，
    為無理由，應予駁回。
據上論斷，應依刑事訴訟法第四百十二條裁定如主文。
中    華    民    國      九十一      年      八      月      十四      日
                                  臺灣高等法院臺南分院刑事第一庭
                                      審判長法官  茆    臺    雲
                                            法官  董    武    全
                                            法官  李    文    福
右正本證明與原本無異。
不得抗告。
                                      法院書記官  李    良    倩
中    華    民    國      九十一      年      八      月      十五      日
